臺灣桃園地方法院刑事裁定
111年度單禁沒字第708號
聲  請  人  臺灣桃園地方檢察署檢察官
被      告  于永光



上列聲請人因被告違反毒品危害防制條例案件，單獨宣告沒收（
111年度聲沒字第738號），本院裁定如下：
    主  文
扣案如附表一編號1至14所示之物均沒收銷燬。
扣案如附表二編號1所6示之物均沒收。
    理  由
一、聲請意旨略以：被告于永光因施用毒品案件，經送觀察勒戒
    後，認無繼續施用毒品傾向，業經聲請人以111年度毒偵緝
    字第396、429、430、431、432、433、434、435、436號不
    起訴處分確定在案。而扣案如聲請書附表一編號1至6所示之
    物，經送鑑驗分別含有第一級毒品海洛因、第二級毒品甲基
    安非他命成分，屬違禁物，爰依法聲請裁定沒收銷燬；又附
    表二編號1至3之器具，業據被告自承為其所有，且為其施用
    毒品之器具，爰依法聲請裁定沒收等語。
二、按查獲之第一級、第二級毒品及專供製造或施用第一級、第
    二級毒品之器具，不問屬於犯罪行為人與否，均沒收銷燬之
    ；違禁物或專科沒收之物，得單獨宣告沒收，毒品危害防制
    條例第18條第1項前段、刑法第40條第2項分別定有明文。次
    按供犯罪所用、犯罪預備之物或犯罪所生之物，屬於犯罪行
    為人者，得沒收之；刑法第38條第2項之物，因事實上或法
    律上原因未能追訴犯罪行為人之犯罪或判決有罪者，得單獨
    宣告沒收，亦為刑法第38條第2項前段、第40條第3項所明定
    。。
三、經查，被告前因施用毒品案件，經臺灣桃園地方檢察署檢察
    官聲請，而經臺灣桃園地方法院以110年度毒聲字第712號裁
    定令入勒戒處所觀察、勒戒後，因認無繼續施用毒品之傾向
    ，經臺灣桃園地方檢察署檢察官於111年5月13日以111年度
    毒偵緝字第396、429、430、431、432、433、434、435、43
    6號為不起訴處分確定在案等情，有臺灣高等法院被告前案
    紀錄表、臺灣桃園地方檢察署111年度毒偵緝字第396、429
    、430、431、432、433、434、435、436號不起訴處分書在
    卷可查。而該案中扣得如附表一編號1至14所示之物，分別
    經鑑定結果，含有海洛因、甲基安非他命成分乙節，此有如
    附表一所示之鑑驗報告附卷可稽，堪認上開扣案物確屬毒品
    危害防制條例第2條第2項第1款、第2款管制之違禁物無誤。
    又盛裝上開毒品之包裝袋(瓶)11個，以現今所採行之鑑驗方
    式，包裝袋仍會殘留微量毒品而無法將之完全析離，故應與
    包裝袋(瓶)內所沾殘之毒品一體視之，爰併依毒品危害防制
    條例第18條第1項前段之規定宣告沒收銷燬，至毒品送鑑耗
    損之部分，既已用罄滅失，自無庸宣告沒收銷燬，附此敘明
    。另於該案扣得如附表二編號1至6所示之物，均屬被告所有
    ，為供其施用毒品所用之物，此業據被告供承在卷，爰均依
    刑法第38條第2項前段、第40條第3項之規定宣告沒收。從而
    ，本件聲請洵屬有據，應予准許。
四、依刑事訴訟法第455條之36第2項，毒品危害防制條例第18條
    第1項前段，刑法第11條、第38條第2項前段、第40條第2項
    、第3項，裁定如主文。
中　　華　　民　　國　　111 　年　　7 　　月　　11　　日
            刑事第六庭    法　官　何宇宸
以上正本證明與原本無異。
如不服本裁定，應於裁定送達後5日內向本院提出抗告狀（應附
繕本）。
                          書記官　趙于萱
中　　華　　民　　國　　111 　年　　7 　　月　　11　　日
附表一：
編號 扣案物 鑑定報告 鑑定結果 鑑定報告卷頁  1 第二級毒品甲基安非他命1包 交通部民用航空局航空醫務中心108年7月3日航藥鑑字第0000000號毒品鑑定書 經鑑定檢出第二級毒品甲基安非他命成分（含袋毛重3.6120公克，淨重3.4330公克，取樣0.0162公克，驗餘淨重3.4168公克）。 108年度毒偵字第2712號卷第179至181頁  2 第二級毒品甲基安非他命1瓶  經鑑定檢出第二級毒品甲基安非他命成分（含瓶毛重6.6310公克，淨重1.1090公克，取樣0.0069公克，驗餘淨重1.1021公克）。   3 第二級毒品甲基安非他命1瓶  經鑑定檢出第二級毒品甲基安非他命成分（含瓶毛重8.0500公克，淨重2.5280公克，取樣0.0126公克，驗餘淨重2.5154公克）。   4 含有第一級毒品海洛因成分之香菸1支 詮昕科技股份有限公司109年12月14日D0000000號毒品原物鑑驗報告 經鑑定檢出第一級毒品海洛因成分（未秤重）。 109年度毒偵字第7493號卷第167頁  5 第一級毒品海洛因1包 詮昕科技股份有限公司109年12月14日D0000000號毒品原物鑑驗報告 經鑑定檢出第一級毒品海洛因成分（驗前毛重0.5598公克，因鑑驗取用0.0109公克）。 109年度毒偵字第7493號卷第169頁  6 第一級毒品海洛因1包 詮昕科技股份有限公司109年12月14日D0000000號毒品原物鑑驗報告 經鑑定檢出第一級毒品海洛因成分（驗前毛重1.5198公克，因鑑驗取用0.0119公克）。 109年度毒偵字第7493號卷第171頁  7 第二級毒品甲基安非他命1包 臺北榮民總醫院110年3月4日北榮毒鑑字第C0000000號毒品成分鑑定書 經鑑定檢出第二級毒品甲基安非他命成分（驗前毛重1.4019公克，淨重1.0663公克，因鑑驗取用0.0026公克，驗餘淨重1.0637公克） 110年度毒偵字第854號卷第145頁  8 含有第一級毒品海洛因成分之香菸1支  經鑑定檢出第一級毒品海洛因成分（驗前毛重2.0876公克，因鑑驗取用0.1018公克，驗餘毛重1.9858）。   9 第一級毒品海洛因1包 法務部調查局濫用藥物實驗室110年3月25日調科壹字第11023002790號鑑定書 經鑑定檢出第一級毒品海洛因成分（驗前淨重3.68，驗餘淨重3.59公克，純度40.09％，純質淨重1.48公克）。 110年度毒偵字第854號卷第149頁  10 第一級毒品海洛因1包 法務部調查局濫用藥物實驗室110年5月13日調科壹字第11023005390號鑑定書 經鑑定檢出第一級毒品海洛因成分（驗前淨重1.98，驗餘淨重1.94公克，純度37.53％，純質淨重0.74公克）。 110年度毒偵字第2675號卷第127頁  11 第一級毒品海洛因1包  經鑑定檢出第一級毒品海洛因成分（驗前淨重0.70，驗餘淨重0.68公克）。   12 含有第一級毒品海洛因成分之香菸1支 臺北榮民總醫院110年5月6日北榮毒鑑字第C0000000號毒品成分鑑定書 經鑑定檢出第一級毒品海洛因成分（驗前毛重2.7004公克，淨重0.6776公克，因鑑驗取用0.1331公克，驗餘淨重0.5445）。 110年度毒偵字第2675號卷第133頁  13 第一級毒品海洛因1包 臺北榮民總醫院110年5月12日北榮毒鑑字第C0000000號毒品成分鑑定書 經鑑定檢出第一級毒品海洛因成分（驗前毛重0.4525公克，淨重0.1863公克，因鑑驗取用0.0011公克，驗餘淨重0.1852）。 110年度毒偵字第2980號卷第165頁  14 第一級毒品海洛因1包 法務部調查局濫用藥物實驗室109年4月22日調科壹字第10923006070號鑑定書 經鑑定檢出第一級毒品海洛因成分（驗前淨重3.08，驗餘淨重3.07公克，純度39.43％，純質淨重1.21公克）。 109年度毒偵字第749號卷第105頁 

附表二：
編號 扣案物 扣押物品目錄表卷頁  1 毒品分裝袋1包 108年度毒偵字第2712號卷第57頁  2 安非他命吸食器1組   3 毒品吸食器1組 109年度毒偵字第7493號卷第39頁  4 玻璃球1顆 110年度毒偵字第855號卷第39頁  5 安非他命吸食器1組 110年度毒偵字第855號卷第49頁  6 電子磅秤1臺